臺灣高等法院刑事判決　　　　　　　　94年度上訴字第2834號
上　訴　人
即　被　告　甲○○
上列上訴人因違反毒品危害防制條例案件，不服臺灣台北地方法
院94年度訴字第457號，中華民國94年8月4日第一審判決（起訴
案號：臺灣台北地方法院檢察署93年度毒偵字第1806號、94年度
毒偵字第36號及併辦案號：94年度毒偵字第2337、2338號），提
起上訴，本院判決如下：
    主    文
原判決撤銷。
甲○○連續施用第一級毒品，處有期徒刑壹年。扣案如附表一所
示之物沒收。
    事    實
一、甲○○有多次施用毒品前科 (不構成累犯)，又於87年6月間
    ，因施用海洛因之違反毒品危害防制條例案件，先由本院於
    87年 6月間裁定送觀察、勒戒，因有繼續施用毒品之傾向，
    復由本院於同年 8月間以87年度上訴字第2818號裁定令入戒
    治處所施以強制戒治，嗣經停止戒治付保護管束，保護管束
    期間於88年 8月20日屆滿，並由本院於88年11月間以87年度
    上訴字第2818號判決判處免刑，嗣並經確定。仍不知悔改，
    復基於施用第一級毒品海洛因（以下稱海洛因）之概括犯意
    ，自民國（下同）93年7月8日某時起至94年6月10日晚上9時
    ，在臺北市○○區○○街121號4樓之住所，連續多次施用第
    一級毒品海洛因。嗣先於93年7月9日在臺灣臺北地方法院檢
    察署（下稱臺北地檢署）觀護人室，由觀護人依法對其採尿
    送驗發現有嗎啡陽性反應；又於93年8月5日上午11時30分許
    ，為警持原法院法官簽發之搜索票前往臺北市○○區○○街
    121號4樓家中實施搜索，扣得其所有、供其施用海洛因如附
    表一所示之注射針筒一支，並由警採集其尿液送驗發現有嗎
    啡陽性反應；再於94年 5月15日15時22分許，為警在台北市
    萬華區○○街123巷21號前查獲，經警採尿鑑驗結果呈嗎啡
    陽性反應；後於94年 6月11日上午11時20分，為警在台北市
    萬華區○○○路○段196號查獲，所採集之尿液檢體經送驗結
    果同呈嗎啡陽性反應。
二、案經臺北地檢署檢察官自動檢舉及臺北市政府警察局萬華分
    局移送臺北地檢署檢察官偵查起訴及併案審理。
    理    由
一、按刑事訴訟法第273條之1規定除被告所犯為死刑、無期徒刑
    、最輕本刑為 3年以上有期徒刑之罪、或高等法院管轄第一
    審案件者外，於審判期日前之程序進行中，被告先就被訴事
    實為有罪之陳述時，審判長得告知被告簡式審判程序之旨，
    並聽取當事人、代理人、辯護人及輔佐人之意見後，裁定進
    行簡式審判程序。經查，本件被告甲○○被訴違反毒品危害
    防制條例一案，非前開不得進行簡式審判程序之案件，經被
    告於本院審理時就被訴事實為有罪之陳述，且經本院告知被
    告簡式審判程序之旨，聽取被告及檢察官之意見後，爰依上
    開刑事訴訟法第273條之1之規定，當庭裁定改依簡式審判程
    序審判之，合先敘明。
二、上揭犯罪事實，業據被告甲○○於原審及本院審理時坦承不
    諱，且有觀護人及警員所採集尿液，經送臺灣檢驗科技股份
    有限公司及臺灣尖端先進生技醫藥股份有限公司檢驗結果均
    呈鴉片類及嗎啡陽性反應，有該二公司出具之濫用藥物尿液
    檢驗報告、濫用藥物檢驗報告共四紙在卷可稽（見94年度毒
    偵字第36號卷第4頁、93年度核退字第4977號卷第14頁、94
    年度毒偵字第1785號第7頁、94年度毒偵字第1992號第8頁）
    ，並有注射針筒一支扣案可證，是依前開濫用藥物尿液檢驗
    報告、濫用藥物檢驗報告及扣案之注射針筒等補強證據已足
    資擔保被告於原審及本院審理時所為之上開任意性自白具有
    相當程度之真實性，而得使本院確信被告前述自白之犯罪事
    實確屬真實，從而依刑事訴訟法第156條第1項「被告之自白
    ，非出於強暴、脅迫、利誘、詐欺、疲勞訊問、違法羈押或
    其他不正之方法，且與事實相符者，得為證據。」及第2項
    「被告或共犯之自白，不得作為有罪判決之唯一證據，仍應
    調查其他必要之證據，以察其是否與事實相符。」規定，本
    院自得依被告前述自白及各該補強證據認定被告確有為施用
    海洛因之犯行。本件事證明確，被告之犯行堪以認定。
三、查海洛因為毒品危害防制條例第2條第2項第1款所明定之第
    一級毒品，不得持有及施用，被告甲○○竟持以施用，核其
    所為，係犯毒品危害防制條例第10條第1項之施用第一級毒
    品罪。被告先後多次施用海洛因之行為，時間緊密，犯意概
    括，所犯構成要件相同，為連續犯，依刑法第56條規定，以
    連續施用第一級毒品一罪論，並加重其刑。其施用海洛因前
    後持有海洛因之低度行為，為施用之高度行為所吸收，不另
    論罪。又被告前於87年6月間，因施用海洛因之違反毒品危
    害防制條例案件，先由本院於87年6月間裁定送觀察、勒戒
    ，因有繼續施用毒品之傾向，復由本院於同年8月間以87年
    度上訴字第2818號裁定令入戒治處所施以強制戒治，嗣經停
    止戒治付保護管束，保護管束期間於88年8月20日屆滿，並
    由本院於88年11月間以87年度上訴字第2818號判決判處免刑
    ，嗣並經確定，此有本院前案紀錄表一份在卷可稽，被告於
    強制戒治執行保護管束期滿完畢後五年以內再犯本件之罪，
    檢察官自得對其依法追訴，本院並得對其論罪科刑。公訴人
    起訴之事實僅敘及被告於93年7月8日某時及同年8月4日某時
    ，連續在臺北市○○區○○街121號4樓住處施用第一級毒品
    海洛因部分，逾該部分之被告施用第一級毒品海洛因之犯行
    ，因與公訴人起訴被告施用第一級毒品海洛因之事實，具有
    連續犯之裁判上一罪關係，應為起訴效力所及，本院自得一
    併審理。原審予以被告論罪科刑，固非無見，惟查，原判決
    就被告自93年8月6日至同年94年6月10日止連續多次施用第
    一級毒品海洛因之事實（即併案審理部分）未及併予審理，
    即有未合。被告據上理由要求併辦提起上訴，為有理由，應
    由本院將原判決撤銷改判。爰審酌被告前已因施用毒品受有
    一次之觀察勒戒及一次之強制戒治之保安處分，猶不知潔身
    自愛，惕勵向上，顯未能體認毒品對己身之危害暨其智識程
    度、犯罪後尚能坦承犯行等一切情狀，量處如主文第二項所
    示之刑。至扣案如附表一所示之注射針筒一支，為被告所有
    ，且係供其施用毒品之用，為被告於原審審理時供明在卷（
    見原審卷第100頁反面），因認上開扣案物不宜發還被告繼
    續持有，而有沒收之必要，爰依刑法第38條第1項第2款之規
    定宣告沒收。
據上論斷，應依刑事訴訟法第369條第1項前段、第364條、第299
條第1項前段、第273條之1，毒品危害防制條例第10條第1項，刑
法第11條前段、第56條、第38條第1項第2款，判決如主文。
本案經檢察官王安明到庭執行職務。
中　　華　　民　　國　　94　　年　　10　　月　　20　　日
                  刑事第十七庭審判長法  官  鄭文肅
                                    法  官  施俊堯
                                    法  官  蘇隆惠
以上正本證明與原本無異。
如不服本判決，應於收受送達後十日內向本院提出上訴書狀，其
未敘述上訴之理由者並得於提起上訴後十日內向本院補提理由書
（均須按他造當事人之人數附繕本）。
                                    書記官  周素秋
中　　華　　民　　國　　94　　年　　10　　月　　20　　日
附錄：本案論罪科刑法條全文
毒品危害防制條例第10條：
施用第一級毒品者，處6月以上5年以下有期徒刑。
施用第二級毒品者，處3年以下有期徒刑。
附表一：
┌───┬─────┬───────┬────────────────┐
│編  號│  名    稱│  重量或數量  │  扣  押  物  品  清  單  編  號│
├───┼─────┼───────┼────────────────┤
│  １  │ 注射針筒 │  壹支        │臺灣臺北地方法院檢察署94年度綠保│
│      │          │              │管字第1400號                    │
└───┴─────┴───────┴────────────────┘
